# 请教陈版：关于安全费的问题

提问人：lu760314 时间：2013-04-23 15:45:16
回复 华哥 123 的帖子
但是对该企业来讲，危险化学用品只是原材料的一部分，而且在生产成本中所占比重不大，根据财企 16 号文，需要按照收入来计提，对该企业来讲，如果计提，如果按照全部产成品的收入来计提，是否不合适呢？

回答人：chenyiwei
从我个人遇到的实务案例看，原材料中有危险品并且需要因此而储存危险品的，也属于安全生产费的计提范围。不过这类企业按规定标准计提的安全生产费往往用不完。